【裁判字號】    90,易,1247
【裁判日期】    900906
【裁判案由】    毒品危害防制條例
【裁判全文】
臺灣彰化地方法院刑事判決                          九十年度易字第一二四七號
    公  訴  人  臺灣彰化地方法院檢察署檢察官
    被      告  甲○○
右列被告因違反毒品危害防制條例案件，經檢察官提起公訴（九十年度毒偵字第一九
五八號），本院判決如左：
        主  文
甲○○施用第二級毒品，累犯，處有期徒刑伍月，如易科罰金以佰元折算壹日，扣
案之安非他命肆包（毛重伍點陸公克）沒收銷燬之；又持有第一級毒品，累犯，處有
期徒刑月，如易科罰金以佰元折算壹日，扣案之海洛因貳包（淨重零點壹柒公克
）沒收銷燬之。應執行有期徒刑陸月，如易科罰金以佰元折算壹日，扣案之安非他
命肆包（毛重伍點陸公克）、海洛因貳包（淨重零點壹柒公克）沒收銷燬之。
        事  實
一、甲○○曾因違反肅清煙毒條例案件，經本院判處有期徒刑二年六月確定，於民國
    九十年一月十七日執行完畢。其亦因施用毒品案件，經台灣彰化地方法院檢察署
    檢察官聲請本院以八十八年度毒聲字第四六一五號裁定觀察、勒戒後，認無繼續
    施用毒品傾向，並經台灣彰化地方法院檢察署檢察官於民國八十八年十二月三十
    日以八十八年度毒偵字第一九六０號、八十八年度毒偵緝字第二五四號為不起訴
    處分確定。仍不思悔改，復於五年內，其於九十年四月三十日，在彰化縣溪州鄉
    ○○村○○路○段四六四號住處，以將第二級毒品安非他命置於玻璃吸管內，外
    用點火燒烤產生煙霧，再加以吸食之方式，施用第二級毒品安非他命。其又另行
    起意，於同年月一日十七時許，在前開住處，持有第一級毒品海洛因二包（淨重
    ０．一七公克），為警員當場查獲，並扣得前開毒品海洛因二包及安非他命四包
    （毛重五．六公克）。經台灣彰化地方法院檢察署檢察官聲請本院以九十年度毒
    聲字第一八五九號裁定送台灣彰化看守所附設勒戒處所觀察、勒戒後，認有繼續
    施用毒品之頃向。
二、案經彰化縣警察局北斗分局報告台灣彰化地方法院檢察署檢察官偵查起訴。
        理  由
一、右揭犯罪事實，業據被告於本院審理中，供承不諱，並有品海洛因二包及安非他
    命四包扣案可稽，該白色粉末二包經送鑑驗，結果證係海洛因無誤，有法務部調
    查局鑑定通知書一紙在卷可佐，且被告獲案時，經採其之尿液送驗，結果呈安非
    他命類陽性（海洛因於人體內會代謝成嗎啡陽性反應），有詮昕科技股份有限公
    司濫用藥物尿液檢驗報告一紙附卷足憑，顯見被告之自白與事實相符，堪以採信
    。被告前因施用毒品案件，經台灣彰化地方法院檢察署檢察官聲請本院以八十八
    年度毒聲字第四六一五號裁定觀察、勒戒後，認無繼續施用毒品傾向，並經台灣
    彰化地方法院檢察署檢察官於八十八年十二月三十日以八十八年度毒偵字第一九
    六０號、八十八年度毒偵緝字第二五四號為不起訴處分確定，有不起訴處分書及
    臺灣彰化地方法院檢察署刑案資料查註紀錄表可佐。被告於五年內再犯毒品危害
    防治條例第二項之施用第二級毒品罪，係屬二犯毒品危害防制條例第十條之罪，
    並經台灣彰化地方法院檢察署檢察官聲請本院以九十年度毒聲字第一八五九號裁
    定送台灣彰化看守所附設勒戒處所觀察、勒戒後，認有繼續施用毒品之頃向，亦
    有台灣彰化看守所附設勒戒處所九十年五月十五日彰所戒字第一三七八號函送之
    證明書一份附卷可參。綜上所述，本件事證業已明確，被告之犯行，洵堪認定。
二、核被告所為，係犯毒品危害防制條例第十條第二項之施用第二級毒品罪及同法第
    十一條第一項之持有第一級毒品罪。其為供施用第二級毒品所持有該毒品之低度
    行為，已為施用之高度行為所吸收，均不另論罪。其所犯上開二罪間，犯意各別
    ，行為互殊，應予分論併罰。查被告曾因違反肅清煙毒條例案件，經本院判處有
    期徒刑二年六月確定，於九十年一月十七日執行完畢，業據被告供明復有台灣彰
    化地方法院檢察署刑案資料查註紀錄表乙份附卷足按，五年以內再犯本案有期徒
    刑以上之罪，係屬累犯，依法應加重其刑。爰審酌被告前曾因施用毒品罪行，甫
    經觀察、勒戒，釋放後猶故態復萌，再施用毒品不輟，無視於毒品對於自身健康
    之戕害及國家對於杜絕毒品犯罪之禁令，惡性非輕，及被告目前在臺灣雲林監獄
    附設戒治所執行強制戒治，本於煙毒犯人亦為「病人」考量，其施以長時間之戒
    治處遇，與煙毒犯罪科以刑罰之「特別預防」機制，尚無不同，等一切情狀，分
    別量處主文所示之刑，並定其應執行刑及均諭知易科罰金之折算標準。扣案之海
    洛因二包及安非他命四包均係毒品，係毒品危害防制條例第十八條第一項前段諭
    知沒收銷燬之。
據上論斷，應依刑事訴訟法第二百九十九條第一項前段，毒品危害防制條例第十條第
第二項、第十一條第一項、第十八條第一項前段，刑法第十一條前段、第四十七條、
第五十一條第五款、第四十一條，罰金罰鍰提高標準條例第二條，判決如主文。
本案經檢察官朱婉綺到庭執行職務。
中     華     民     國      九十    年       九     月        六       日
                                臺灣彰化地方法院刑事第三庭
                                    法      官  洪  志  賢
右正本證明與原本無異。
如不服本判決，應於送達後十日內向本院提出上訴狀(須附繕本)。
                                    法院書記官  洪  年  慶
中     華     民     國      九十    年       九     月        九       日
毒品危害防制條例第十條：
施用第一級毒品者，處六月以上五年以下有期徒刑。
施用第二級毒品者，處三年以下有期徒刑。


司法院資訊處製作；財團法人民間司法改革基金會備份。
